nl: Type habitatmedium mierenboerderij: Acryldoolhof (geen los medium); Gel; Gemengd/vervangbaar; Geen (lege mierenboerderij); Gips; Zand; Aarde; Overig
el: Τύπος υποστρώματος βιότοπου μυρμηγκοφάρμας: Ακρυλικός λαβύρινθος (χωρίς χαλαρό μέσο); Τζελ; Μικτό/αντικαταστάσιμο; Κανένα (άδεια φάρμα); Γύψος; Άμμος; Χώμα; Άλλο
sk-SK: Typ biotopu mraveniska: Akrylové bludisko (bez voľného média); Gél; Zmiešané/vymeniteľné; Žiadne (prázdna farma); Sadra; Piesok; Zemina; Iný
zh-TW: 螞蟻農場棲息介質類型: 壓克力迷宮 (無鬆散介質); 凝膠; 混合/可更換; 無 (空農場); 石膏; 沙子; 泥土; 其他
ro-RO: Tip de mediu habitat pentru ferme de furnici: Labirint acrilic (fără mediu liber); Gel; Mixt/înlocuibil; Fără (fermă goală); Ghips; Nisip; Sol; Altele
th: ประเภทวัสดุเลี้ยงมดในฟาร์มมด: เขาวงกตอะคริลิก (ไม่มีวัสดุร่วน); เจล; แบบผสม/เปลี่ยนได้; ไม่มี (ฟาร์มเปล่า); พลาสเตอร์; ทราย; ดิน; อื่นๆ
ru: Тип среды обитания муравьиной фермы: Акриловый лабиринт (без сыпучей среды); Гель; Смешанный/заменяемый; Нет (пустая ферма); Гипс; Песок; Грунт; Другое
zh-CN: 蚂蚁农场栖息地介质类型: 亚克力迷宫（无松散介质）; 凝胶; 混合/可更换介质; 无（空工坊）; 石膏; 沙子; 土壤; 其他
sv: Medelstort myrhus: Akryllabyrint (inget löst medium); Gel; Blandat/utbytbart; Inget (tom myrfarm); Gips; Sand; Jord; Annan
pt-PT: Tipo de meio do habitat do formigueiro: Labirinto em acrílico (sem meio solto); Gel; Misto/substituível; Nenhum (quinta vazia); Gesso; Areia; Solo; Outro
ja: アリの飼育Habitat中型タイプ: アクリル迷路 (ばら状の培地なし); ゲル; 混合/交換可能; なし (空のファーム); 石膏; 砂; 土; その他
fi: Muurahaisterraario, keskikokoinen malli: Akryylilabyrintti (ei irtonaista ainetta); Geeli; Sekoitettu/vaihdettava; Ei mitään (tyhjä farmi); Kipsi; Hiekka; Multa; Muu
en: Ant farm habitat medium type: Acrylic maze (no loose medium); Gel; Mixed/replaceable; None (empty farm); Plaster; Sand; Soil; Other
hu: Hangyafarmélőhely közepes típusú: Akril útvesztő (szemcsés anyag nélkül); Zselé; Vegyes/cserélhető; Nincs (üres farm); Gipsz; Homok; Föld; Egyéb
cs: Typ média nebo výplně mravenčí farmy: Akrylové bludiště (bez sypkého materiálu); Gel; Smíšené/vyměnitelné; Žádné (prázdná farma); Sádra; Písek; Zemina; Jiné
es: Tipo de medio del hábitat para hormiguero: Laberinto acrílico (sin medio suelto); Gel; Mixto/reemplazable; Ninguno (granja vacía); Yeso; Arena; Tierra; Otro
pl: Typ medium w farmie mrówek: Akrylowy labirynt (brak sypkiego podłoża); Żel; Mieszane / wymienne; Brak (pusta farma); Gips; Piasek; Ziemia; Inne
da: Type af substrat til myrekoloni: Akryllabyrint (intet løst medie); Gel; Blandet/udskifteligt; Ingen (tom farm); Gips; Sand; Jord; Andet
nb: Maurfarm Habitat medium type: Akryllabyrint (uten løst medium); Gel; Blandet/utskiftbar; Ingen (tom farm); Gips; Sand; Jord; Annet
tr: Karınca çiftliği yaşam ortamı türü: Akrilik labirent (gevşek ortam yok); Jel; Karışık/değiştirilebilir; Yok (boş çiftlik); Alçı; Kum; Toprak; Diğer
de: Substrattyp der Ameisenfarm: Acryllabyrinth (kein loses Medium); Gel; Gemischt/Austauschbar; Keines (leere Farm); Gips; Sand; Erde; Sonstige
hr-HR: Vrsta medija staništa farme mrava: Akrilni labirint (bez sipkog supstrata); Gel; Mješovito/zamjenjivo; Nema (prazna farma); Gips; Pijesak; Zemlja; Ostalo
bg-BG: Тип среда за обитание в мравеферма: Акрилен лабиринт (без насипна среда); Гел; Смесена/сменяема; Няма (празна ферма); Гипс; Пясък; Почва; Друго
vi: Loại môi trường sống của trang trại kiến: Mê cung acrylic (không có môi trường rời rạc); Gel; Hỗn hợp/có thể thay thế; Không có (trang trại trống); Thạch cao; Cát; Đất; Khác
lt-LT: Skruzdžių ūkio auginimo terpės tipas: Akrilinis labirintas (be palaidos terpės); Gelis; Mišri / keičiama; Nėra (tuščia ferma); Gipsas; Smėlis; Dirvožemis; Kita
pt-BR: Tipo de meio do habitat do formigueiro: Labirinto de acrílico (sem meio solto); Gel; Misto/substituível; Nenhum (fazenda vazia); Gesso; Areia; Terra; Outro
ko: 개미 농장 서식 매체 유형: 아크릴 미로(분리형 매질 없음); 젤; 혼합/교체형; 없음(빈 사육장); 석고; 모래; 흙; 기타
sl-SI: Vrsta medija za gojilnico za mravlje: Akrilni labirint (brez sipkega medija); Gel; Mešano/zamenljivo; Brez (prazna farma); Mavec; Pesek; Prst; Drugo
it: Habitat per formicaio di tipo medio: Labirinto in acrilico (nessun materiale sciolto); Gel; Misto/sostituibile; Nessuno (formicaio vuoto); Gesso; Sabbia; Terra; Altro
fr: Type de substrat de la ferme à fourmis: Labyrinthe en acrylique (sans milieu meuble); Gel; Mixte/remplaçable; Aucun (ferme vide); Plâtre; Sable; Terre; Autre